【裁判字號】    98,易,55
【裁判日期】    980527
【裁判案由】    違反家庭暴力防治法等
【裁判全文】
臺灣苗栗地方法院刑事判決                98年度易字第55號
公  訴  人  臺灣苗栗地方法院檢察署檢察官
被      告  甲○○
                    （另案在臺灣臺中監獄苗栗分監執行中）
上列被告因違反家庭暴力防治法等案件，經檢察官聲請以簡易判
決處刑（97年度偵字第5263、5503、5689號），本院受理後（原
簡易庭案號：98年度苗簡字第59號）認為不宜逕以簡易判決處刑
，適用通常程序審理，判決如下：
    主  文
甲○○犯違反保護令罪，共參罪，均累犯，各處有期徒刑伍月，
應執行有期徒刑壹年。
    犯罪事實
一、甲○○於民國95年間，因公共危險案件，經本院判處有期徒
    刑5 月確定，嗣經減刑為有期徒刑2 月15日，於97年2 月6
    日執行完畢。甲○○為乙○○之弟，2 人核屬家庭暴力防治
    法第3 條第4 款所定之家庭成員。甲○○前曾對乙○○實施
    家庭暴力行為，經乙○○向本院聲請核發民事通常保護令，
    本院遂於95年11月22日，核發95年度家護字第171 號民事通
    常保護令，裁定命甲○○不得對乙○○實施身體或精神上不
    法侵害之行為、不得直接或間接對於乙○○為騷擾行為等，
    而該保護令自核發時起生效，有效期間為1 年。嗣後，乙○
    ○聲請延長上開保護令之期限，復經本院以96年度家護聲字
    第17號裁定，延長上開保護令之有效期限至97年11月22日，
    而該延長保護令之裁定於97年1 月11日寄存送達予甲○○，
    並經苗栗縣警察局苗栗分局南苗派出所員警執行約制告誡，
    甲○○於知悉該保護令之內容後，竟仍分別基於公然侮辱及
    違反上開保護令之犯意，為下列之犯行：
（一）於97年9 月24日下午7 時10分許，甲○○至乙○○位在苗
      栗縣苗栗市○○里○ 鄰○○街33號之辦公室內，對乙○○
      說「我是故意要找你麻煩…」，然後以客家話之三字經「
      吊你媽」等不堪入耳之言詞，大聲對乙○○叫罵，經乙○
      ○報警處理，始查獲上情。
（二）於97年10月1 日下午4 時40分許，甲○○至乙○○位在苗
      栗縣苗栗市○○里○ 鄰○○街33號之辦公室外，朝向室內
      ，以客家話之「沒水準、豬八狗」等不堪入耳之言詞，大
      聲對乙○○叫罵，經乙○○報警處理，始查獲上情。
（三）於97年11月21日上午10時40分許，甲○○至乙○○位在苗
      栗縣苗栗市○○里○ 鄰○○街33號之辦公室內，乙○○請
      甲○○離去，甲○○即到辦公室外，以客家話之三字經「
      吊你媽」等不堪入耳之言詞，大聲對乙○○叫罵，經乙○
      ○報警處理，始查獲上情。
二、案經乙○○訴由苗栗縣警察局苗栗分局報請臺灣苗栗地方法
    院檢察署檢察官偵查起訴。
    理  由
壹、證據能力部分
一、按被告以外之人於偵查中向檢察官所為陳述，除顯有不可信
    之情況者外，得為證據，刑事訴訟法第159 條之1 第2 項定
    有明文。偵查中對被告以外之人（包括證人、鑑定人、告訴
    人、被害人及共同被告等）所為之偵查筆錄，或被告以外之
    人向檢察官所提之書面陳述，性質上均屬傳聞證據。惟現階
    段刑事訴訟法規定檢察官代表國家偵查犯罪、實施公訴，依
    法其有訊問被告、證人及鑑定人之權，證人、鑑定人且須具
    結，而實務運作時，檢察官偵查中向被告以外之人所取得之
    陳述，原則上均能遵守法律規定，不致違法取供，其可信度
    極高，職是，被告以外之人前於偵查中已具結而為證述，除
    反對該項供述得具有證據能力之一方，已釋明「顯有不可信
    之情況」之理由外，不宜以該證人未能於審判中接受他造之
    反對詰問為由，即遽指該證人於偵查中之陳述不具證據能力
    。且所謂不可信之情況，法院應審酌被告以外之人於陳述時
    之外在環境及情況，例如：陳述時之心理狀況、有無受到外
    力干擾等，以為判斷之依據。從而，證人董芳廷、詹珮彤等
    人於檢察官訊問時，係以證人之身分陳述，經告以具結義務
    及偽證處罰後，於命證人朗讀結文後具結，其等係於負擔偽
    證罪之處罰心理下證述，並以具結擔保其供述之真實性，又
    無受其他不當外力干擾之情形，依上揭說明，其等於偵查中
    之證言，自均具有證據能力，依刑事訴訟法第159 條之1 第
    2 項之規定，得為證據。
二、另按傳聞法則之重要理論依據，在於傳聞證據未經當事人之
    反對詰問予以核實，乃予排斥，惟若當事人已放棄對原供述
    人之反對詰問權，於法院審判時表明同意該等傳聞證據可作
    為證據，基於證據資料愈豐富，愈有助於真實發現之理念，
    並貫徹刑事訴訟法修法加重當事人進行主義之精神，確認當
    事人對於證據能力有處分權之制度，傳聞證據經當事人同意
    作為證據，法院認為適當者，亦得為證據。另當事人於調查
    證據時，對於傳聞證據表示「沒有意見」、「對於證據調查
    無意見」，而未於言詞辯論終結前聲明異議，應視為已有將
    該等傳聞證據採為證據之同意，此刑事訴訟法第159 條之5
    定有明文。經查：本案所引之下列其他證據，本院於審理中
    均一一踐行「告以要旨」程序，被告在知悉上開證據係審判
    外陳述之情形下，對於各該審判外之陳述均分別表示「沒有
    意見」，或僅就上開陳述是否真實表示意見，並未於言詞辯
    論終結前就證據能力聲明異議（本院98年度易字第55號卷〈
    下稱本院卷〉第81頁、第99頁以下）；而本院審酌該等陳述
    作成時之情況，認為其證據之取得過程並無瑕疵，且與待證
    事實具有關連性，證明力非明顯過低，而具適當性，是自應
    具有證據能力。
貳、實體部分
一、認定犯罪事實所憑證據及理由：
（一）證人即告訴人乙○○於警詢、偵訊、審理中證述於上開時
      、地遭被告以言詞辱罵並騷擾等語明確（97年度偵字第52
      63號卷第9 至11頁、第29至31頁，97年度偵字第5503號卷
      第7 至9 頁，97年度偵字第5689號卷第10至12頁，本院卷
      第91至98頁）。
（二）證人詹珮彤（告訴人乙○○之職員）於警詢、偵訊中證述
      於上開時、地聽到甲○○以言詞辱罵並騷擾乙○○等語明
      確（97年度偵字第5503號卷第10至11頁、第38至39頁，97
      年度偵字第5689號卷第13至14頁）。
（三）證人董芳廷（告訴人乙○○之妻）於偵訊中證述於上開時
      、地聽到甲○○以言詞辱罵並騷擾乙○○等語明確（97年
      度偵字第5263號卷第30至31頁）。
（四）復有本院95年度家護字第171 號民事通常保護令裁定、96
      年度家護聲字第17號裁定各1 份、送達證書2 份，苗栗縣
      警察局苗栗分局保護令執行紀錄表、執行家庭暴力及違反
      保護令約制告誡書各1 份、現場照片2 張等在卷可稽（97
      年度偵字第5263號卷第37、39、41、43頁，97年度偵字第
      5503號卷第34頁以下）。
（五）綜上所述，本件事證明確，被告上揭犯行洵堪認定。
二、對於被告辯解，本院之判斷：
    訊據被告甲○○固坦承於上開時、地，曾與告訴人乙○○發
    生爭吵，然矢口否認有何上開違反保護令及公然侮辱犯行，
    辯稱：家族的公款有好幾百萬都是乙○○在保管，然帳目都
    交代不清，連相關戶頭的存摺都拿不出來，每次都是因為這
    種事，伊才去找乙○○，而且都是乙○○先對伊大聲，伊才
    跟乙○○爭吵，但當面爭吵時伊沒有說髒話，到走出外面時
    伊才用髒話，是為了發洩自己的情緒等語。經查：
（一）首先，有關本院96年度家護聲字第17號民事裁定，係將本
      院95年度家護字第171 號通常保護令之有效期間延長至97
      年11月22日，而上開通常保護令之內容為甲○○不得對乙
      ○○實施身體或精神上不法侵害之行為、不得直接或間接
      對於乙○○為騷擾行為等，有本院各該裁定、通常保護令
      在卷可憑，合先敘明（97年度偵字第5263號卷第41、37頁
      ）。而各該裁定、通常保護令均已依法送達予被告，亦有
      各該送達證書附卷可稽（97年度偵字第5263號卷第43、39
      頁），而該裁定並經苗栗縣警察局苗栗分局南苗派出所員
      警執行約制告誡，亦有苗栗縣警察局苗栗分局保護令執行
      紀錄表、約制告誡書等存卷可佐（97年度偵字第5503號卷
      第34頁以下）。況被告於案發後於警詢、偵訊中均表示明
      白知悉保護令之內容（97年度偵字第5263號卷第7 、26頁
      ，97年度偵字第5503號卷第6 頁），是被告確實知悉上開
      通常保護令之內容，亦明白其有效期間延長至97年11月22
      日，應可認定。
（二）證人即告訴人乙○○於警詢中證稱：「（你今因何事到派
      出所製作談話筆錄？）我今因為我弟弟〈甲○○〉違反家
      庭暴力防治法保護令，我向警方報案處理，所以警方請我
      到派出所說明。」、「（於何時、何地？何人違反家庭保
      護令？）甲○○於97年9 月24日19時10分許至我辦公處（
      苗栗市○○里○○街33號）對我大聲叫囂，並對我說他就
      是故意找我麻煩，已經對我構成騷擾的行為，所以我報警
      處理。」、「（苗栗地方法院民事庭有無核准保護令？核
      准時間起訖？內容為何？）苗栗地方法院家事庭有核發保
      護令。時間是從95年11月22日起生效，而延長至97年11月
      22日。內容為相對人不得對聲請人實施身體或精神上不法
      侵害之行為、不得直接或間接對聲請人為搜擾行為。保護
      令文號：家護聲字第17號。」、「（請你詳細敘今日事情
      發生經過？）甲○○於97年9 月24日上午及下午時打了好
      幾通電話給我，叫我借他新臺幣〈下同〉1000元，我於今
      （24）日19時許有轉帳了1000元到甲○○的戶頭，結果甲
      ○○於19時10分到我辦公室對我叫囂，並對我說他就是故
      意找我的麻煩。」、「（甲○○今（24日）是否有對你身
      體家暴？有無受傷？）沒有對我身體家暴。沒有受傷。」
      等語（97年度偵字第5263號卷第9 至11頁）。其復於警詢
      中證稱：「（甲○○於何時何地對你精神上不法侵害？）
      於97年10月1 日16時40許在苗栗市○○里○ 鄰○○街33號
      我辦公處對我精神上不法侵害。」、「（甲○○如何對你
      精神上不法侵害？）甲○○到我辦公處所門口外〈當時我
      辦公處內有客人〉向我叫罵無法工作。」、「（甲○○如
      何大聲叫罵？）甲○○在我辦公處所門口大聲罵我豬八狗
      一直罵」、「（甲○○有無動手打你？及毀損物品？）沒
      有動手打我及毀損物品」、「（你與甲○○目前是否同住
      ？）我並沒有住該處，但是我白天在該處上班，甲○○就
      住在2 樓。」、「（甲○○於保護令期間有無違反保護令
      過？）甲○○經常違反保護令，但我並沒有每次都報案，
      但有送法院的次數很多次，我記不清楚。」等語（97年度
      偵字第5503號卷第7 至9 頁）。其復於警詢中證稱：「（
      甲○○於何時何地對你精神上不法侵害？）於97年11月21
      日10時40分許，在苗栗市○○里○ 鄰○○街33號我辦公處
      室門口前，對我精神上不法侵害。」、「（甲○○如何對
      你精神不法侵害？）在我辦公處所門口前及馬路上一直大
      聲罵我（客語）吊你媽，並說只要他高興隨時都可以讓我
      不好過日子，及星期六日都可以讓我不好過。並騷擾我的
      客人，問他有沒有先排隊掛號，讓我的客人很害怕…。」
      、「（警方到達時現場時甲○○是否在現場？）他在現場
      ，一直罵我三字經。」等語（97年度偵字第5689號卷第10
      至12頁）。
（三）證人即告訴人乙○○於偵訊中供稱：「（97年9 月24日被
      告甲○○去維新街33號做何事？）當時是當日下午5 時30
      分，他跑進我的辦公室，跟我嗆聲說，我不是沒有錢，我
      每次要跟你借，是要找你麻煩，我跟他說，我對你的忍耐
      是有極限的結果他就開始一直罵，有罵三字經，並說，他
      隨時都可以找我麻煩，讓我很難過。」、「（97年10月1
      日下午4 點40分，甲○○又去你家做什麼？）他是在我家
      門口，大聲咒罵，他時常都有這樣，他用客語說「我沒水
      準、豬阿狗、在這邊那麼吵」，他來回罵了2 次，我的客
      人都嚇了一跳。當時我的助理也有在場，我的助理叫詹珮
      彤，不過他不諳客語，只知道他在罵人。」、「（97年11
      日21日下午他又到你的住處做什麼？）也是辱罵，類似上
      開陳述的話。」、「（他有太多干擾行為，比如說，咒罵
      、丟酒瓶在我門口等等。）」、「（他是否與你同住？）
      我是1 樓，他是2 樓。但是出入不一樣，內外相通，但是
      他是從另外一個門口出入」、「（他現在是否還有跟你同
      住一幢？）大部分是。」等語（97年度偵字第5263號卷第
      29至31頁）。
（四）證人即告訴人乙○○於審理中證稱：「（與被告有無親屬
      關係？）有，親兄弟。」、「（民國97年9 月24日下午7
      時10分，在維新街33號辦公室內，被告甲○○對你做什麼
      ？）跑到我的辦公室來，跟我借錢，就是故意找我麻煩，
      他不差那些錢，然後我請他出去，出去之後，就開始到樓
      上罵，維新街31號跟33號房子的結構上是透天一體的房子
      ，對外有兩個門，所以可以變成兩個門牌，裡面是互通的
      ，我是使用33號1 樓的部份，33號後門一打開就是31號的
      1 樓跟2 樓以上都可以上去，所以基本上它只是一個所有
      權而已。」、「（他會需要經過你們辦公室嗎？）他不必
      經過我的辦公室，因為31號有獨立進出的大門。」、「（
      民國97年10月1 日下午4 時40分，也是在那個辦公室，他
      有無用客家話罵你「沒水準、豬八狗」？）有。」、「（
      他怎麼罵？）「豬八狗」〈客語〉客家話就是貶低人的話
      ，然後在樓上發生噪音，用力拍木板床、關木門，出去的
      時候，我的客人都還坐在辦公室，他就在那邊罵。」、「
      （民國97年11月21日上午10時40分，那一次有無罵你客語
      是「吊你媽」之類不堪入耳的詞？）有，可是因為他後來
      又有罵我，都已經搞混了，這幾年已經罵太多次了，每一
      次到法院，我該撤都撤，照樣。」、「（保護令是從什麼
      時候到什麼時候？）上次有效期間是到97年11月22日。」
      、「（所以他在最後前一天還是有去罵你？）是。」、「
      （苗栗市○○街33號的辦公室是在從事什麼業務？代書業
      務。」、「（所以平常的上班時間常常都會有客戶出入往
      來嗎？）是。」、「（營業時間是幾點到幾點？）上班9
      點到下午6 點，必要的時候會加班。」、「（所以晚上6
      點之後也有可能會有客戶過來？）對。」、「（辦公室在
      營業的時間，會鎖上門嗎？）沒有，客戶可以自由出入。
      」、「（所以在上班的時間，你的代書事務所辦公室都是
      有對外營業的？）對。」、「（民國97年9 月24日下午7
      時多，甲○○到你的辦公室內，對你說是故意要找你的麻
      煩，然後以客家話的三字經叫罵，你還記得他講的客家話
      三字經是什麼嗎？）就是「吊你媽」〈客語〉，翻成國語
      就是幹你媽。」、「（民事通常保護令是你去聲請的？）
      是，後來有延長一次，有效期間是到97年11月22日。」、
      「（後來有無再去聲請延長？）只能延長一次。」、「（
      有無再重新聲請？）有，家事庭目前有發一份暫時保護令
      。」、「（大概什麼時候聲請？）去年11月底左右。」、
      「（暫時保護令大概是什麼時候核發的？）3 月底、4 月
      份，最近才收到。）、「（有效期間到什麼時候？）它沒
      有寫有效期間。」等語（本院卷第91至98頁）。從而，比
      對證人即告訴人乙○○歷次於警詢、偵訊、審理中之證述
      可知，其明確且清楚指訴被告有於97年9 月24日下午7 時
      10分許，至告訴人位在苗栗縣苗栗市○○里○ 鄰○○街33
      號之辦公室內，對其說「我是故意要找你麻煩…」，然後
      以客家話之三字經「吊你媽」等不堪入耳之言詞，大聲對
      其叫罵。被告復於97年10月1 日下午4 時40分許，至上開
      辦公室外，朝向室內，以客家話之「沒水準、豬八狗」等
      不堪入耳之言詞，大聲對告訴人叫罵。被告復於97年11月
      21日上午10時40分許，至上開辦公室內，告訴人請被告離
      去，被告即到辦公室外，以客家話之三字經「吊你媽」等
      不堪入耳之言詞，大聲對其叫罵等情。
（五）證人詹珮彤於警詢中證稱：「（你今因何事至派出所製作
      筆錄？）因為甲○○違反保護令當時我在現場，所以警方
      請我至派出所。」、「（甲○○於何時何地違反保護令？
      ）於97年10月1 日16時40許，在苗栗市○○里○ 鄰○○街
      33號我工作處違反保護令。」、「（警方到達時現場時，
      甲○○是否在現場？）警方到達時甲○○並沒有在現場，
      他人在2 樓房間內。」、「（97年10月1 日16時40許甲○
      ○有無向乙○○叫罵？）甲○○當時有罵乙○○。」、「
      （甲○○如何大聲叫罵？）因為我聽不懂客家話，所以我
      不知道甲○○罵何話，只知道甲○○一直在門口罵乙○○
      。」、「（甲○○有無在辦公處所門口大聲罵乙○○豬八
      狗？）我不清楚甲○○有無罵乙○○豬八狗，因為我聽不
      懂客家話，只聽到甲○○用客家話罵乙○○。」、「（甲
      ○○97年9 月25日至10月1 日有無每天白天在他住的房間
      〈苗栗市○○里○ 鄰○○街31號2 樓〉你們辦公室位址正
      上方大聲甩門及敲木板床，及每次進出31號時就大聲叫罵
      ？）我不清楚甲○○2 樓大聲甩門及敲木板床，但甲○○
      每次進出時就會敲我們辦公室後門。」、「（你與甲○○
      是何關係？有無仇恨及糾紛？）我們沒有關係，他是我老
      闆乙○○的弟弟。沒有無仇恨及糾紛。」等語（97年度偵
      字第5503號卷第10至11頁）。其復於警詢中證稱：「（甲
      ○○於何時何地違反保護令及公然侮辱罵乙○○？）於97
      年11月21日10時40分許在苗栗市○○里○ 鄰○○街33號我
      工作處所前。」「（警方到達現場時甲○○是否在現場？
      ）警方到達時甲○○有在現場，一直罵乙○○三字經。」
      、「（甲○○如何罵乙○○？）甲○○在門口及馬路上一
      直罵乙○○三字經〈客語〉吊你媽。」、「（甲○○這幾
      天有無藉故進出辦公處所妨害你辦公？）甲○○這幾天有
      進出我辦公處所妨害我辦公」等語（97年度偵字第5689號
      卷第13至14頁）。其於偵訊中證稱：「（97年10月1 日16
      時40分，甲○○如何辱罵乙○○？）他是早上我到辦公室
      時候，他在辦公室外面門口，辱罵乙○○，但是他以客語
      三字經辱罵，我本人並不諳客語，所以我聽不懂罵的內容
      為何，不過我知道他是辱罵，當時有客人在場，聲音還蠻
      大的，甲○○不高興時候，就有這種行止發生。當日他辱
      罵完畢後，就自行離開了。」、「（97年11月21日早上10
      點多情形為何？）他就是直接進入辦公室，乙○○請他出
      去，他就說了幾句客家話就離開了，當時他的口氣並不好
      ，也是用客家話罵，然後他走出辦公室外，就對著辦公室
      裡面繼續辱罵客語三字經之類的話，大約有20幾分鐘。後
      來警察來了，就把他帶走了。」等語（97年度偵字第5503
      號卷第38至39頁）。從而，比對證人詹珮彤歷次於警詢、
      偵訊中之證述可知，其明確且清楚證述被告有於97年10月
      1 日下午4 時40分許，至告訴人位在苗栗縣苗栗市○○里
      ○ 鄰○○街33號之辦公室外，朝向室內，以客家話之三字
      經等不堪入耳之言詞，大聲對告訴人叫罵。被告復於97年
      11月21日上午10時40分許，至上開辦公室內，告訴人請被
      告離去，被告即到辦公室外，以客家話之三字經等不堪入
      耳之言詞，大聲對其叫罵等情。
（六）證人董芳廷於偵訊中證稱：「（97年9 月24日甲○○到維
      新街33號，如何騷擾告訴人？）當日下午5 點多時進來我
      先生辦公室時，他當時他手上流著血，我跟他說你的手在
      流血了，他說沒有關係，後來他進入我的先生辦公室，我
      就聽到他說，「你以為我是真的缺那一千元嗎？我是要故
      意找你麻煩」。後來他們就用客語交談，我聽不懂客家話
      ，但是，他的語氣很大聲，我就叫我先生趕快報警，不要
      跟他吵，因為他是故意來找麻煩的。在報警過程中，他們
      還是繼續的吵，後來他才回到他居住的地方。」、「（之
      前他為何要一直騷擾你先生？）我之前聽我2 嫂說，甲○
      ○希望我先生搬出去，這樣他才可以獨自使用那幢大樓，
      因為我去年才嫁過來，之前的事情，我並不知情。」等語
      （97年偵字第5263號卷第30至31頁）。從而，由證人董芳
      廷於偵訊中之證述可知，其明確且清楚證述被告有於97年
      9 月24日下午7 時10分許，至告訴人位在苗栗縣苗栗市○
      ○里○ 鄰○○街33號之辦公室內，對其說「我是故意要找
      你麻煩…」，然後以客家話大聲對其叫罵等情。
（七）承上，告訴人乙○○與證人董芳廷、詹珮彤對本案發生經
      過細節描述雖略有出入，但應不影響其證言可信度，此係
      人之記憶本會隨時間經過而對事實細節產生模糊之結果，
      且個人表達意思之能力與方式，亦因其年紀、教育程度、
      生活經驗、語言習慣之不同，致使所述內容稍有歧異。就
      被告以言詞辱罵並騷擾告訴人一事，業經告訴人乙○○、
      證人董芳廷、詹珮彤分別於警詢、偵訊、審理時證述在案
      ，雖有關細節部分稍有出入，然考量案發至今已有相當時
      日，案發當時之記憶自當較為清楚明確，且綜觀其等對本
      案犯罪事實所指之重要情節前後供述一致，且互核相符，
      足認其記憶中細節之瑕疵於真實性無礙，則上開證人之證
      詞自堪採憑。此外，按刑法上之公然侮辱罪，係指侮辱他
      人，且該侮辱行為係公然為之始可成立。所謂公然，係指
      不特定多數人得以共見共聞之狀態，不以實際上果已共見
      共聞為必要，但必在事實上有不特定人或多數人得以共見
      或共聞之狀況。經查，被告辱罵告訴人之處所為上址辦公
      室之內外，而該辦公室為代書事務所，不但營業時間內一
      般人得自由出入，下班後亦可能有客戶進出等情，業據告
      訴人等供述甚明，況案發時並有告訴人之妻或職員或客戶
      在場，因之，依當時情狀，被告之辱罵言詞自屬可使不特
      定人或特定多數人得共見共聞之，核情要屬「公然」無疑
      。末查，被告雖曾質疑證人董芳廷為告訴人之妻、證人詹
      珮彤為告訴人之職員，其等所言均為告訴人方面之說法，
      自當對被告不利，然而，被告並未指出該2 位證人之證述
      有何不實之處，亦未提出其等證述有何不可信之理由，更
      未提出任何證據以供佐證被告之質疑，況且被告於本院行
      準備程序及審理程序中亦未聲請調查該2 位證人，更甚者
      ，該2 位證人與被告既無仇恨過節、復無金錢糾紛等情，
      亦為被告所不否認，其等應無甘冒偽證之重責（7 年以下
      有期徒刑）而無端誣陷被告較輕犯罪（家庭暴力防治法第
      61條，3 年以下有期徒刑、拘役或科或併科新臺幣10萬元
      以下罰金）之動機或必要，實難僅憑被告空泛且粗率之質
      疑，即遽認該2 位證人前後一致且互核相符之證述為不可
      採信。至被告雖聲請傳喚其大哥到庭作證，欲證明其家產
      之糾紛，且被告並未打電話叫大哥恐嚇告訴人等情（本院
      卷第100 頁），然查，該待證事項與本案檢察官所起訴之
      犯罪事實並不相關，與本案並無關聯性，是其聲請並無理
      由亦無必要，爰予駁回，附此敘明。
（八）綜上所述，被告之辯解，與事實不符，且與經驗法則有違
      ，顯係事後卸責之詞，尚難憑採。
三、論罪科刑的理由：
（一）核被告甲○○所為，係犯家庭暴力防治法第61條第1 款及
      第2 款之違反通常保護令罪、刑法第309 條第1 項之公然
      侮辱罪。
（二）被告雖同時違反上開保護令裁定所禁止之兩種命令，然法
      院依家庭暴力防治法第14條第1 項規定核發通常保護令者
      ，該保護令內之規定，僅分別為不同之違反保護令行為態
      樣，被告以一犯意為一違反保護令之行為，應屬單純一罪
      ，仍只以一違反保護令罪論處。被告以一行為同時觸犯違
      反保護令罪、公然侮辱罪，為想像競合犯，應依刑法第55
      條之規定，從一重之違反保護令罪論處。又被告先後所為
      之3 次犯行，犯意各別，行為互異，應分論併罰。
（三）被告有事實欄所載前科，甫於97年2 月6 日縮刑期滿執行
      完畢等情，有臺灣高等法院被告前案紀錄表在卷可稽，其
      於有期徒刑執行完畢後5 年內，再故意觸犯本案有期徒刑
      以上之罪，為累犯，應依刑法第47條第1 項規定加重其刑
      。
（四）爰審酌被告前屢次因對告訴人違反家庭暴力防治法案件，
      分別經本院判處拘役30日、有期徒刑3 月、4 月確定，有
      臺灣高等法院被告前案紀錄表在卷可稽，詎其竟未知警惕
      ，再犯本案，顯見其惡性非輕，且一再漠視法院核發之民
      事通常保護令裁定，況犯後矢口否認犯行，毫無坦承悔過
      之具體表現，併參酌其生活狀況、品行、智識程度、犯罪
      之動機、目的、手段、所生危害、告訴人請求法院重判（
      本院卷第99頁）等一切情狀，認檢察官具體求處應執行有
      期徒刑1 年以上（本院卷第101 頁），堪稱妥適，爰量處
      如主文所示之刑，並定應執行刑，以資儆懲。
四、適用之法律依據：
（一）刑事訴訟法第452 條、第299 條第1 項前段。
（二）家庭暴力防治法第61條第1 款、第2 款。
（三）刑法第11條前段、第309 條第1 項、第47條第1 項、第55
      條、第51條第5 款。
（四）刑法施行法第1 條之1 。
本案經檢察官蕭慶賢到庭執行職務。
中    華    民    國    98    年    5     月    27    日
                  刑事第二庭  法  官  魏宏安
以上正本證明與原本無異。
如不服本判決應於收受判決後10日內向本院提出上訴書狀，並應
應敘述具體理由。其未敘述上訴理由者，應於上訴期間屆滿後20
日內向本院補提理由書 (均須按他造當事人之人數附繕本)「 切
勿逕送上級法院」。告訴人或被害人如對本判決不服者，應具備
理由請求檢察官上訴，其上訴期間之計算係以檢察官收受判決正
本之日期為準。
                              書記官  張玉楓
中    華    民    國    98    年    5     月    27    日


司法院資訊處製作；財團法人民間司法改革基金會備份。
